Inventaris van het archief van het College voor de Toelating van Gewasbeschermingsmiddelen en Biociden (CTBG) en voorgangers, 1953-1999
Nationaal Archief, Den Haag
- STUKKEN BETREFFENDE AFZONDERLIJKE ONDERWERPEN, 2.
  - TOELATINGSBESLUITEN, 2.2
    - TOELATINGSBESLUITEN VASTGESTELD TOT 1972, 2.2.6
      - Toelatingsnummers 4651 t/m 4951, 1965-1970; 809; 1 omslag
        - Aamylon strooipoeder., 4693.
        - Insecticide 295., 4706.
        - Asef Insectenpoeder., 4707.
        - Liro Endrin vloeibaar 20 %., 4715.
        - Brabant Endrin 20 %., 4717.
        - Duphar Endrin MO., 4720.
        - Shell A D., 4729.
        - Trixan., 4734.
        - Aapirol olie., 4786.
        - Chimac DNBP 120., 4823.
        - Brabant 2,4 D Ester., 4830.
        - Shell Allivin., 4831.
        - Coverite., 4919.
        - Asepta Diotol., 4951.
      - Toelatingsnummers 4622 t/m 4778, 1969-1989; 810; 1 omslag
        - Bogena stuifpoeder 5% DDT., 4622.
        - Gesarol 5., 4626.
        - Asepta Lindaan vloeibaar 14% gamma., 4637.
        - Lirogam-vloeibaar 14%., 4640.
        - Asepta Lindaan spuit 14% gamma., 4645.
        - Lirogam-stuifpoeder 0,7%., 4652.
        - Lirogam-stuif 0,7% gamma., 4658.
        - Jebutox vloeibaar., 4665.
        - Aaritna., 4669.
        - Duphar Lindaan Zaadbehandeling., 4670.
        - Luxan uitvloeier vloeibaar., 4686.
        - Gesidon., 4688.
        - Asepta Endrin 20% m.o., 4714.
        - Aalendrin emulgeerbare olie 20%., 4716.
        - Isogam oplossing 21% lindaan., 4726.
        - Asepta Roxion., 4736.
        - Asepta-Kankerbalsem., 4741.
        - Cotoran., 4748.
        - Tribunil., 4778.
      - Toelatingsnummers 4753 t/m 4882, 1969-1972; 811; 1 omslag
        - Trixabon., 4753.
        - Maneb-Tin-UCB., 4760.
        - Asepta Herbalin., 4761.
        - Tribetol., 4794.
        - Du-Betal vloeibaar., 4795.
        - Bisana., 4796.
        - Prebetox IPC., 4797.
        - Akkermans TMTD 80%., 4816.
        - Orga MCPA/MCPP., 4836.
        - Aseptabon., 4840.
        - Aafac-20-vloeibaar., 4846.
        - Aafac-20-spuitpoeder., 4847.
        - Orga - Venzar., 4855.
        - Orga Delicious., 4882.
      - Toelatingsnummers 4902 t/m 5087, 1969-1972; 812; 1 omslag
        - Eradex., 4902.
        - Luxan 2,4,5-TP vloeibaar L.V., 4929.
        - AApremex., 4943.
        - Fluispoeder., 4945.
        - AAsulfa-Supra., 4963.
        - Sulfitox., 4964.
        - Duphar Spuitzwavel., 4969.
        - Shell spuitzwavel-super., 4970.
        - Bexone MCPB., 4973.
        - Tropotex., 4974.
        - AArodaan-45., 4982.
        - Ovamort Speciaal., 4990.
        - Banlene., 4992.
        - Murbetol., 4994.
        - Cuprisept., 4996.
        - Brabant Kraaienafweer., 5001.
        - Orga Dodine., 5004.
        - AAtidrin., 5031.
        - Primatol ATA., 5034.
        - Jebobetan., 5042.
        - Jedibroom., 5065.
        - Orga - Koperoxycarbonaat., 5087.
      - Toelatingsnummers 5080 t/m 5615, 1965-1993; 813; 1 omslag
        - Morkit., 5080.
        - Aseptol., 5110.
        - Fulset., 5244.
        - Lirotan spuitpoeder., 5319.
        - Detmol fum., 5404.
        - Mosdoder., 5427.
        - Vondozeb., 5615.
      - Toelatingsnummers 5090 t/m 5238, 1969-1972; 814; 1 omslag
        - AAglitan., 5090.
        - Tecto - 160., 5096.
        - Basudine Spuitbus., 5104.
        - Rentox., 5124.
        - WAM-vloeibaar., 5159.
        - Zogran Super., 5169.
        - Venturicide., 5200.
        - Bayer Kwik., 5233.
        - Germissen Droog., 5234.
        - AAventa-46., 5236.
        - Jebosan - Droog., 5237.
        - Duphar Antifruitschurft oplosbaar poeder., 5238.
      - Toelatingsnummers 5650 t/m 5811, 1965-1993; 815; 1 omslag
        - Detmolin F., 5650.
        - Muratex., 5728.
        - Shell Captan., 5738.
        - Aglukon tegen mos., 5811.
      - Toelatingsnummers 5278 t/m 5469, 1970-1972; 816; 1 omslag
        - AAgrano-48-droog., 5278.
        - Duraset., 5289.
        - Reca-Wit., 5293.
        - Duphar Droogontsmetter., 5300.
        - Orga-Carbaryl., 5303.
        - Orga - CCC., 5324.
        - Orga-Veeluispoeder., 5334.
        - Orga Amitrol Extra., 5372.
        - Fusarex 6., 5379.
        - Brabant CCC., 5412.
        - Orga-DNBP-olie., 5419.
        - Germisan - AT., 5432.
        - Murfume DDT Nevelpatronen., 5464.
        - AAgrano - 69 - droog., 5469.
      - Toelatingsnummers 5470 t/m 5878, 1970-1972; 817; 1 omslag
        - Tramenox., 5470.
        - Liro - Tecto., 5481.
        - Chimac C C C., 5487.
        - Orga-Captan 83., 5533.
        - Aseptacarex., 5561.
        - Orga MCPP/dicamba., 5597.
        - Orga - DNC elite., 5668.
        - Ethrel-Fruit., 5707.
        - Luxan Chloormequat vloeibaar., 5719.
        - Ceresan-Nieuw., 5733.
        - Orga Abavit., 5734.
        - AAkimex., 5749.
        - Shellgard Dogband., 5754.
        - Lieve's Perfect., 5760.
        - Schering Dimethoaat vloeibaar 20%., 5841.
        - Schering I.P.C. 50% spuitpoeder., 5878.
      - Toelatingsnummers 5843 t/m 6145, 1965-1993; 818; 1 omslag
        - Duphar Spuitzwavel., 5843.
        - Gesatop korrels., 5904.
        - Gesatop 10., 5905.
        - Dex Ideal., 5919.
        - Aamagan 80., 6042.
        - Shell Maneb spuitmiddel., 6055.
        - Denkaline., 6061.
        - Brabant Carbaryl stuifpoeder., 6076.
        - Chimac 2,4 D Dicamba., 6092.
        - Brabant Parathion 25 % vl., 6094.
        - Sumax 51., 6145.
      - Toelatingsnummers 5881 t/m 5956, 1964-1982; 819; 1 omslag
        - Mikro Klene., 5881.
        - Jebutox vloeibaar., 5891.
        - Asulex vloeibaar., 5895.
        - Aalotox., 5896.
        - Substral Insecticide., 5897.
        - Luxan Pyrethrum SC., 5901.
        - Brabant Dicofol Sp.P., 5903.
        - Jebomort., 5906.
        - Bio Ledax emulgeerbaar concentraat., 5930.
        - Brifog., 5934.
        - Asepta Combisan spuitpoeder., 5937.
        - Thiocap., 5939.
        - Asepthion stuifpoeder 2 %., 5940.
        - Asepta Lindaan stuif 0,7 gamma., 5941.
        - CAP 265 Towelette., 5943.
        - BAM Beiersdorf Anti Mug lotion., 5944.
        - Itoxol EP., 5945.
        - Tetmosol zeep., 5951.
        - Bio S Siodron gruen., 5956.
      - Toelatingsnummers 5961 t/m 6236, 1964-1982; 820; 1 omslag
        - Aapedint., 5961.
        - Vermikill., 5962.
        - 404 Vlo vrij insectenpoeder voor Honden., 5966.
        - Schering Dimethoaat vloeibaar 40 %., 5967.
        - Finiflo., 5969.
        - Mazimix Fruit., 5972.
        - Verindal vloeibaar., 5975.
        - Rotoline., 5976.
        - Shell Diuron., 5979.
        - Hormodin No. 1., 5981.
        - Duphar TOK Ultra vloeibaar., 5986.
        - Aabetam., 5989.
        - Brabant Kraaienafweer., 5991.
        - Racumin vloeibaar., 5992.
        - Schering kasaerosol., 6000.
        - Bolfo Stick., 6012.
        - Bladafum rookdoos., 6015.
        - Lunacid., 6035.
        - Cumatox., 6066.
        - Cumador., 6081.
        - Dowpon granulaat., 6141.
        - Voronit Speciaal., 6149.
        - PR 5., 6168.
        - Aabeta vloeibaar., 6233.
        - WB Chloorpoeder., 6236.
      - Toelatingsnummers 6162 t/m 6318, 1965-1993; 821; 1 omslag
        - Off Shoot O., 6162.
        - Micronyl 90., 6166.
        - Liro Cyanogas., 6198.
        - Fenitrothion Wettable Powder., 6213.
        - Ratiwarf., 6228.
        - Fenitrothion Dusting Powder., 6246.
        - Brabant TMTD 80., 6264.
        - Ortho Phaltan 75., 6318.
      - Toelatingsnummers 6365 t/m 6484, 1965-1993; 822; 1 omslag
        - Friskies Anti vlooien spray., 6365.
        - Liro Nogos vloeibaar., 6371.
        - Gevisol., 6378.
        - Chimac Spuitzwavel., 6473.
        - Primawett., 6484.
      - Toelatingsnummers 6310 t/m 7050, 1964-1982; 823; 1 omslag
        - Plondrel EC., 6310.
        - Plondrel EC., 6311.
        - Plondrel EC., 6312.
        - Shell Aldrin Stuifpoeder 2 1/2 %., 6343.
        - Friskies Anti vlooien shampoo., 6363.
        - Gesaspint., 6366.
        - Anglukon voo stekbeworteling., 6467.
        - Nuvan Top., 6485.
        - Wyzonol Konserveergrond., 6505.
        - Aacunaat AT., 6511.
        - Tobi insektenspray., 6616.
        - Toesja insektenspray., 6693.
        - Liro Grassol., 6733.
        - Asepta Kilacar., 6766.
        - Asepta Kilacar 40 % spuitpoeder., 6767.
        - Plantvax 20 EC., 6786.
        - Delvolan., 6881.
        - Johnson's Raid., 6960.
        - Steri Chlor., 7024.
        - Despatol., 7050.
      - Toelatingsnummers 7060 t/m 8227, 1964-1982; 824; 1 omslag
        - Tobi insektenspray., 7060.
        - Toesja insektenspray., 7061.
        - Fungol impregneergrond., 7069.
        - Fungol transparant., 7070.
        - Toesja Vlooienband., 7114.
        - Turkenburg Tuinspray., 7175.
        - Toesja Vlooienband voor Katten., 7202.
        - Azinphos D Agriben., 7207.
        - Maneb Tin Agriben., 7214.
        - Halamid., 7238.
        - Vlido de insektenbestrijder., 7309.
        - Anti Vlo., 7467.
        - Dicotex MCPA 80., 7520.
        - Herbexan MCPP Vulcaan., 7551.
        - Herbexan MCPA Vulcaan., 7552.
        - Ridomil 25 WP., 7583.
        - Illoxan., 7585.
        - Famid 80 WP., 7587.
        - Asepta Celathion 25 % vloeibaar., 7691.
        - Asepta Kilacar Rookgenerator., 7704.
        - Meteor 77., 7735.
        - Meteor 2000., 7736.
        - Gori Decoratieve Houtlazuur., 7744.
        - Ustilan., 7775.
        - Ustilan NK 25., 7776.
        - Impra HgF., 7806.
        - Key RD., 7809.
        - Carbolineum Krimpen Extra., 7881.
        - Aameryl Ultra., 7888.
        - Gramoxone., 7913.
        - L.C.B. Mural Speciaal Brillant., 7926.
        - Imprlit F 3/66., 8016.
        - Roundup., 8087.
        - Dicloor., 8139.
        - Acto 80 desinfecterend wasmiddel., 8227.
      - Toelatingsnummers 6524 t/m 6993, 1965-1993; 825; 1 omslag
        - Shell Grazafix., 6524.
        - Asepta Mazin., 6635.
        - Hytox., 6636.
        - Delcomel., 6639.
        - Du Ter/Mancozeb spuitpoeder., 6719.
        - Igrater., 6763.
        - Aako Jodophoor DAL., 6993.
      - Toelatingsnummers 7081 t/m 7359, 1965-1993; 826; 1 omslag
        - Stafilex NS., 7081.
        - Stafilex 10., 7083.
        - Eptam 6 E., 7144.
        - Eptam 5 G., 7145.
        - Estella 100., 7149.
        - Gazon Plus., 7324.
        - Nuvan 7., 7353.
        - Deerate Concentrate., 7359.
      - Toelatingsnummers 7377 t/m 7533, 1965-1993; 827; 1 omslag
        - Acticid., 7377.
        - Biotrol lokaas., 7380.
        - Dex 2000., 7392.
        - D-Micro., 7408.
        - Luxan MCPA 4 vloeibaar., 7474.
        - Luxan Dalapon., 7480.
        - Lirotan stuifpoeder., 7523.
        - Albolineum AK., 7533.
      - Toelatingsnummers 7560 t/m 7581, 1965-1993; 828; 1 omslag
        - Protekton 7., 7560.
        - Fydumas G., 7569.
        - Liro Amitrol vloeibaar., 7579.
        - CCC AAKO., 7581.
      - Toelatingsnummers 7603 t/m 7721, 1965-1993; 829; 1 omslag
        - Brabant Thiram zalf., 7603.
        - Brabant Dalapon Natrium., 7617.
        - Basfapon., 7619.
        - Gramipon., 7622.
        - Bio 404 Insecticide Aerosol II., 7658.
        - Hytox Chloor L., 7667.
        - Atrinal N., 7711.
        - Shell Zineb Stuifpoeder., 7721.
      - Toelatingsnummers 7762 t/m 7954, 1965-1993; 830; 1 omslag
        - 404 Bio Insecticide., 7762.
        - Stafilex Q., 7784.
        - Rattus V., 7794.
        - Mussus 7., 7796.
        - Webco Jodophoor LS., 7895.
        - Houtcarbolineum HK., 7906.
        - V-Vliegenspray Super., 7922.
        - Dichloorvos Emulsion Concentrate., 7953.
        - Dichloorvos Oil Spray., 7954.
      - Toelatingsnummers 7612 t/m 8911, 1979-1986; 831; 1 omslag
        - Shell MCPP super., 7612.
        - Gramevin., 7615.
        - Botanis., 7665.
        - Shell MCPA vloeibaar., 7706.
        - Plantvax 20 VK., 7732.
        - Hostaquick., 7846.
        - Detmol-R., 7871.
        - B.O.B.-4., 7907.
        - Hout Imprisept., 7929.
        - Paracide spuitbus., 7961.
        - Befedo antiparasitaire shampoo., 7974.
        - Green Gazon., 7976.
        - Prociean Quat., 8055.
        - Denka kankerzalf., 8069.
        - Zerpa MCPA., 8194.
        - Zerpa MCPP., 8195.
        - Carbolinoum bruin., 8262.
        - Clinipur., 8273.
        - Bruine Carbolineum., 8316.
        - Theunisse-Asulam., 8335.
        - Protector vlooienshampoo voor honden., 8446.
        - Chloortoluron 50 flow., 8466.
        - Detia Phosphine Pellets., 8487.
        - Substral stop luis., 8492.
        - Ramudo 5., 8495.
        - Insekt Repellent 3535., 8497.
        - Detia GAS-EX-T., 8500.
        - Nemurex., 8524.
        - Wolmanol-Groen., 8537.
        - Derby spray anti-vlieg., 8585.
        - Park met onkruidbestrijdingsmiddel., 8763.
        - Bristoline DS-Lasur., 8792.
        - Tevan-Algmos., 8795.
        - Amitraz vloeibaar., 8911.
      - Toelatingsnummers 8011 t/m 8277, 1965-1993; 832; 1 omslag
        - Thianosan 80., 8011.
        - Webco Biosol., 8045.
        - TMTD Stuifpoeder., 8197.
        - Cymbush Vloeibaar., 8200.
        - Zineb Stuifpoeder., 8221.
        - CAW Rattenlokaas., 8254.
        - Webco Neomid., 8277.
      - Toelatingsnummers 8483 t/m 8599, 1965-1993; 833; 1 omslag
        - Finadet D1., 8483.
        - Van Eenennaam Fenarimol., 8530.
        - Carbolineum., 8538.
        - Ronilan Rooktabletten., 8552.
        - Safrotin Aerosol., 8554.
        - Agrechem Cyhexatin 2., 8561.
        - Safrotin 10 EC., 8572.
        - Safrotin Lak., 8573.
        - Tanalith CP., 8599.
    - TOELATINGSBESLUITEN VASTGESTELD TOT 1973, 2.2.7
      - Toelatingsnummers 3212 t/m 3462, 1965-1973; 834; 1 omslag
        - Lindaan - rooktabletten "Bayer"., 3212.
        - Du-Parol vloeibaar., 3248.
        - Duphar 2,4,5-T m.o., 3304.
        - Virobatox PM., 3306.
        - Luxan Rattenhaver., 3315.
        - Aafuma - GC - spuitpoeder 75., 3325.
        - Duphar PCNB spuitpoeder GC-75., 3326.
        - Liromort DNBP in olie., 3344.
        - Merfusan., 3372.
        - Triziman spuitpoeder., 3382.
        - Frumin G., 3406.
        - Roba - Rodentox., 3412.
        - Roba - smoke., 3413.
        - DNOC in olie F., 3420.
        - Grammoxone., 3425.
        - Poliflor Zom., 3427.
        - Triacide DNC Vernevelbaar., 3460.
        - Duphar DNOC spuitpoeder V., 3461.
        - Denocide., 3462.
      - Toelatingsnummers 3463 t/m 3578, 1966-1973; 835; 1 omslag
        - Shell DNC vernevelbaar., 3463.
        - Jebocide., 3464.
        - DNOC - Nevel., 3465.
        - Viroba Cumarine 1%., 3477.
        - Aastimulan., 3484.
        - Aaproron., 3493.
        - Racumin Lokaas., 3505.
        - Aldrasept stuifpoeder., 3522.
        - PCNB P stuifpoeder., 3531.
        - Lirofenol., 3536.
        - Brassicol Hoechst., 3544.
        - Luxan DDT stuifpoeder., 3551.
        - I.C.I. Kankerkill., 3555.
        - Karathane / M-45 Combi spuitpoeder., 3563.
        - Bladafum rookdozen., 3578.
      - Toelatingsnummers 3587 t/m 3864, 1967-1973; 836; 1 omslag
        - Luxan Maneb 80 % spuitpoeder., 3587.
        - Citowett., 3593.
        - SHELL Maneb spuitmiddel., 3607.
        - Afalon., 3616.
        - Pestex., 3618.
        - Bobadif., 3619.
        - Roba-Malathion 50 %., 3639.
        - Viroba - Ureabor., 3703.
        - Luxan Tuinspray., 3716.
        - Jebo 2,4,5-TP., 3773.
        - Eptam 5 % grannulair., 3783.
        - Roba - Malathion 25% spuitpoeder., 3805.
        - Malafog., 3809.
        - Jepolinex., 3810.
        - Liro - Malathion vloeibaar 50%., 3828.
        - MAX - 1200 - REUKLOOS., 3839.
        - BULBOSAN-stuifpoeder., 3843.
        - DETHOL., 3846.
        - Doramu-Speciaal 5 (D.S. 5)., 3847.
        - DETMOLIN-W., 3849.
        - Asepta No - Rat mengpoeder., 3860.
        - Racumin poeder., 3861.
        - Cumurat., 3862.
        - Cumador., 3863.
        - RAMUDO CUMARINE., 3864.
      - Toelatingsnummers 3865 t/m 3921, 1967-1972; 837; 1 omslag
        - Brummers Rattenpoeder., 3865.
        - AAA-Cumine 5., 3866.
        - AAtirit-Inkrusta., 3867.
        - AAlindan-Inkrusta., 3868.
        - Lorexane., 3893.
        - Denka Aldrin 25% stuif., 3894.
        - AArin Stuifpoeder 25%., 3896.
        - Shell aldrin/TMTD stuifpoeder., 3899.
        - Shell aldrin stuifpoeder 25%., 3916.
        - Liro - Aldrin stuifpoeder 25%., 3920.
        - Jebodral Stuifpoeder 25%., 3921.
      - Toelatingsnummers 3932 t/m 3964, 1967-1972; 838; 1 omslag
        - BRESTAN-SUPER., 3932.
        - ASEPTA HERBISAN., 3944.
        - Brassicool Conc. Spuitpoeder., 3948.
        - Brabant Aldrin 25% Stuif., 3948.
        - DUPHAR Aldrin Stuif 2,5%., 3952.
        - Aldrin - 2,5% - stuifpoeder - Unitas., 3954.
        - Agro - Aldrin Stuifpoeder 2,5%., 3955.
        - ICI Aldrin 2,5% Stuif., 3957.
        - Aldrin Stuif 2,5 % P., 3960.
        - Asepta Heptan 2,5% stuifpoeder., 3961.
        - Luxan Heptamix 2,5 % strooipoeder., 3963.
        - Aaheptan-granulaat 2,5 %., 3964.
      - Toelatingsnummers 3965 t/m 4027, 1967-1973; 839; 1 omslag
        - Luxan Dieldrin 25% vloeibaar., 3965.
        - DUPHAR Dieldrin m.o., 3966.
        - AAdilex em. olie 25%., 3967.
        - ICI Dieldrin 25% oplossing., 3968.
        - DIELDRIN 25% m.o. P., 3969.
        - Luxan Aldrin 25% vloeibaar., 3972.
        - Liro - Aldrin 25% vloeibaar., 3973.
        - ICI Aldrin 25% oplossing., 3976.
        - ALDRIN 25% M.O. P., 3977.
        - ALDRASEPT VLOEIBAAR., 3978.
        - AArin emulgeerbare olie 25%., 3980.
        - Luxan PCNB 20% strooipoeder., 4000.
        - Brabant PCNB 20%., 4001.
        - Dieldrin 25% emulgeerbare oplossing-Unitas., 4026.
        - DUPHAR Aldrin m.o., 4027.
      - Toelatingsnummers 4059 t/m 4084, 1967-1970; 840; 1 omslag
        - Dieldrasept., 4059.
        - Liro-Dieldrin 20% vloeibaar., 4060.
        - Chlordasept vloeibaar., 4062.
        - Chlordasept strooipoeder., 4064.
        - Asepta Heptan 25% m.o., 4069.
        - Liro-Heptachloor vloeibaar 25%., 4070.
        - Asepta Dieldrin 50% (zaadbeschermer)., 4077.
        - Certrol ES spuitpoeder., 4080.
        - Liro-Dieldrin 50% poeder., 4082.
        - Aadilex - spuit-50%., 4084.
      - Toelatingsnummers 4085 t/m 4171, 1967-1972; 841; 1 omslag
        - Duphar Dieldrin spuitpoeder., 4085.
        - Duphar Karathane vloeibaar., 4097.
        - Karathane AA-vloeibaar., 4098.
        - Luxan Heptaspray 25% spuitpoeder., 4102.
        - Luxan Heptamix 25% strooipoeder., 4104.
        - Dex-Insecticid., 4115.
        - Dieldrex., 4133.
        - Pesco 18-15 spuitbus., 4136.
        - Meta-iso-systox., 4139.
        - M 2060-Winterolie., 4147.
        - Fertix 85 vloeibaar., 4165.
        - Triherbide IPC spuitpoeder., 4171.
      - Toelatingsnummers 4173 t/m 4480, 1968-1975; 842; 1 omslag
        - Duphar IPC spuitpoeder., 4173.
        - Liro-IPC-50%., 4174.
        - Aa-Linuron 50%., 4178.
        - Tenoran., 4189.
        - Asepta Urtisept 2,4,5-T ester., 4199.
        - Trametan., 4229.
        - Asepta Thiram Zaadontsmetter., 4231.
        - Aatirit., 4232.
        - Virobator 8/64., 4261.
        - Morestan spuitpoeder., 4274.
        - Orga M.V. 4., 4341.
        - Trifolex vloeibaar., 4349.
        - Doramu AAA Cumine vloeibaar., 4350.
        - Slakkenkorrels 4 mm Rood Phytosan., 4376.
        - Luxan Lambrol vloeibaar., 4402.
        - Aabiton., 4416.
        - Aabeta-vloeibaar., 4421.
        - Aabiton vloeibaar., 4422.
        - Duphar vloeibare droogontsmetter B., 4423.
        - Thianosan 80., 4451.
        - Brabant Parathion 25% vl., 4480.
      - Toelatingsnummers 4486 t/m 4597, 1968-1973; 843; 1 omslag
        - Fosferno 25%., 4486.
        - Aacombin., 4491.
        - Vetiret poeder., 4493.
        - Shell Koromix., 4495.
        - Denka Mollendood., 4501.
        - Aabolan., 4510.
        - Aretan-nieuw voor leverbaar., 4513.
        - Panosil., 4517.
        - Luxan Maneb 10% stuifpoeder., 4540.
        - Liro-Maneb stuifpoeder., 4541.
        - Aamagan - stuif., 4543.
        - Aamagan - 80., 4544.
        - Duphar Manganeb 80., 4545.
        - Liromate - spuitpoeder., 4546.
        - Primatol ATA granulaat., 4568.
        - Liro - Carmix., 4569.
        - Dotoxol 25% DDT in olie., 4580.
        - Luxan DDT 25% vloeibaar., 4585.
        - Bercomuls 25% DDT., 4586.
        - Duphar DDT spuitpoeder 75%., 4590.
        - Jebo DDT 75% spuitpoeder., 4592.
        - Jebo DDT spuitpoeder 25%., 4593.
        - Dodotox 50% spuitpoeder., 4594.
        - Luxan DDT 50% spuitpoeder., 4595.
        - DDT spuitmiddel 50% "Arkotine"., 4597.
      - Toelatingsnummers 4598 t/m 4630, 1968-1972; 844; 1 omslag
        - Jebo DDT spuitpoeder 50%., 4598.
        - DDT 50% spuitpoeder-Unitas., 4599.
        - Brabant DDT 50% sp., 4600.
        - Aavero spuit 50%., 4601.
        - Insectdood DDT 50% spuitpoeder., 4602.
        - Dododust 5% stuifpoeder., 4621.
        - Denka DDT 5% stuifpoeder., 4623.
        - Berco stuifpoeder 5%., 4624.
        - DDT 5% stuifpoeder "Arkotine"., 4627.
        - Duphar DDT stuif., 4628.
        - Jebo DDT stuif 5%., 4629.
        - Brabant DDT 5% Dust., 4630.
      - Toelatingsnummers 4631 t/m 4704, 1968-1972; 845; 1 omslag
        - Aavero stuif 5%., 4631.
        - Javo DDT 5%., 4632.
        - Aalinden spuitpoeder 14%., 4649.
        - Aalinden-stuif-0,7%., 4657.
        - Aamutex., 4682.
        - Kilval., 4689.
        - Kilval - Unitas., 4690.
        - Asepta Dazomet., 4691.
        - Basamid poeder., 4692.
        - Aalindan Emulgeerbare olie 21%., 4700.
        - Luxavap., 4704.
      - Toelatingsnummers 4705 t/m 4965, 1968-1973; 846; 1 omslag
        - Zerpa DDT 5% stuif., 4705.
        - Mitox Mierendood., 4708.
        - Vlido-strip., 4725.
        - Far - Insectendood., 4727.
        - Agrimycine., 4728.
        - Jebodimethoaat 40% vloeibaar., 4738.
        - Liro Vurex., 4745.
        - Aanitro., 4758.
        - Vlido Mottenspray., 4803.
        - Mafu - Strip 40., 4822.
        - Lirotan - Speciaal stuifpoeder., 4832.
        - Zineb P stuif voor champignons., 4833.
        - Behacid., 4852.
        - Insecticide C.C., 4856.
        - Pencolin., 4874.
        - Virosept., 4894.
        - Saminol., 4899.
        - Farabin., 4900.
        - Mafu - Strip 10., 4903.
        - Aaparon., 4917.
        - Spintex Rookdoosje., 4918.
        - Aadinol - Supra., 4932.
        - Duphar PCP emulsie., 4937.
        - Luxan PCP - olie., 4940.
        - Shell PE 30., 4942.
        - Asepta Denoline., 4947.
        - Neo - Jebokill., 4948.
        - Kumulus BASF - spuitzwavel., 4965.
      - Toelatingsnummers 4981 t/m 5097, 1969-1972; 847; 1 omslag
        - Mollendood., 4981.
        - Arbinol., 4987.
        - Anti Kiek., 4995.
        - Aachinon., 5000.
        - Perfekthion., 5009.
        - Asepta wit mineramuls., 5012.
        - Aaproxan., 5021.
        - Aseptabroom., 5063.
        - Liro-Grondontsmetter A.W.-10., 5064.
        - Aretanol., 5067.
        - Ceresan-vloeibare droogontsmetter., 5071.
        - Panogen N., 5072.
        - Aagrano-69 vloeibaar., 5073.
        - Ceresan-A-vloeibare droogontsmetter., 5075.
        - Gesagard 10., 5097.
      - Toelatingsnummers 5103 t/m 5308, 1969-1972; 848; 1 omslag
        - Vantocil IB., 5103.
        - Insectdood Dieldrin 25% emulgeerbaar., 5108.
        - Aateck., 5139.
        - Jebotec., 5140.
        - Jebosynox., 5142.
        - Nuvan strip., 5143.
        - Insect Repellent., 5206.
        - Nourycid extra., 5216.
        - Aseptox speciaal., 5259.
        - Poliflor-Ins-Insecticide., 5260.
        - A 11-21., 5262.
        - Aeroxon-spray., 5267.
        - Calcid., 5273.
        - Globol-insectenpoeder., 5291.
        - Vlieg en Mug Weg., 5307.
        - Thimet 10 g., 5308.
      - Toelatingsnummers 5323 t/m 5453, 1970-1971; 849; 1 omslag
        - Panogen., 5323.
        - Wegvlieg., 5352.
        - Lomasept., 5359.
        - Tri - PCNB strooipoeder., 5380.